

### Contact

Téléphone 06 965 22 92 / 05 678 78 64

E-mail:

alphadymondzali78@gmail.com

Outlook:

alphady2@outlook.fr

Github : Alphady75

Discord : Alpha75

## Compétences linguistiques

Français : Bien Anglais : Moyen Lingala : Bien

### Compétences informatiques

- -Maitrise du **HTML** (langage de balisage) pour la structuration et l'Organisation du contenu des pages web,
- Maitrise du **CSS** ainsi que le Framework **Bootstrap** pour la mise en forme et la stylisation des pages web,
- Maitrise du langage de programmation PHP, pour la conception des Applications web,
- Maitrise du Framework PHP Symfony pour la création des Applications web,
- Maitrise du Framework PHP Laravel pour la création des Applications Web,

## **PROFIL**

Diplômé au Centre d'Application de la Statistique et de la Planification **(CASP)**, je me suis spécialisé au fil de ma carrière dans les sujets liés à l'informatique et au Développement des solutions numérique. J'ai travaillé pendant 2ans au Cabinet d'Etude **CAEM-J Conseil** avant de rejoindre la Start Up **HL Conception**, là où je travaille en Freelance depuis Juin 2022 dans le cadre du développement des solutions numériques. Je suis aujourd'hui à la recherche de nouvelles opportunités.

### PARCOURS PROFESSIONNEL

### **DEVELOPPEUR WEB**

HL Conception, Maroc – Marrakech Juin - Décembre 2022

# Projet Alliance Beats - https://alliancebeats.com

Marketplace (marché) permettant aux monteurs, compositeurs et ingénieurs du son de vendre leurs services.

## Projet Vicgen Médias - <a href="https://vicgenmedias.com">https://vicgenmedias.com</a>

Site web pour une agence digital proposant des solutions technologiques optimales pour d'autres entreprises.

## Links Infinity - <a href="https://links-infinity.com/">https://links-infinity.com/</a>

Marketplace (marché) permettant aux studio, ingénieurs de son, Figurants, Danseurs, photographe et les vidéastes de vendre leurs prestations de service.

## **Nevrity** - <a href="https://nevrity-transports.com/">https://nevrity-transports.com/</a>

Plateforme de gestion de commandes, permettant d'attribuer automatiquement les commandes à un conducteur.

### **Projet Nissim -** https://nissim-construction.com

Plateforme spécialisée dans la levée des fonds pour le financement des maisons écologiques et durables.

## Projet Intellia Club - <a href="https://intellia.entrepreneurtembe.com">https://intellia.entrepreneurtembe.com</a>

Plateforme permettant à l'entreprise Intellia de sélectionner des partenaires qui développent au quotidien des services pour permettre à ses adhérents d'évoluer dans leur domaine de compétence.

## Tâches et responsabilités

- Concevoir, implémenter et mettre en production les sites internet
- Effectuer des tests et de vérification qualité
- Conceptualiser les sites web
- Cerner et analyser les besoins exprimés, et recommander des pistes de solution

**Environnement technique :** VS code, JavaScript, PHP, HTML5, Bootstrap, CSS3, Symfony, MySql...

- Maitrise du CMS Wordpress (Système de Gestion de Contenu) pour la conception des sites et applications web,
- -Connaissance du **CMS** Shopify, une solution e-commerce en SaaS, c'est à dire en location tous les mois, qui permet de créer une boutique e-commerce.
- Maitrise de MySQL Système de Gestion de Base de Données Relationnel.
- Etc...
- Maitrise des logiciels de bureautique sur Windows (Word, Excel, ...),
- Maitrise des logiciels statistique :

**CS pro** : Création de masque de saisie ; Saisie des données ; ...

**IBM SPSS** : Conception des Tableaux statistiques ; Calcul des Statistiques ; Saisie des données ; ...

**SPAD** : Analyse des données ; -etc.

#### Loisirs

- Programmation informatique
- Lecture
- Pratique courante du basket Ball

### Qualités

- Curieux
- Autonome
- Réactif
- Créatif
- Rapidité d'apprentissage

Maison de la Société Civile, Congo - Brazzaville Novembre 2022

## Projet de création du site internet - <a href="https://mdsc-cg.org">https://mdsc-cg.org</a>

Site web permettant de présenter l'ensemble des informations du conseil consultatif de la Maison de la société Civile Congolaise ainsi que ses différentes activités.

BGFIBank - Direction Opération des Moyens de Paiements (DOMT) Congo – Brazzaville Juillet 2021 - Janvier 2022

## **Projet DOMT-REPORT**

Logiciel d'automatisation des rapprochements quotidiennement des transactions Monétaires. Il s'agissait de mettre en place un système permettant à la banque de rapprocher de manière automatique les états d'opérations de la DOMT.

# Tâches et responsabilités

- Automatiser la génération les Reportings (Rapprochements),
- Mettre en place le Tableau de bord du lociciel

**Environnement technique :** JavaScript, NodeJs, MariaDB, HTML5, CSS3,

Bootstrap

## Projet Système-enquête (Projet de mise en place du dispositif d'actionnariat salariés au profit de l'ensemble des collaborateurs de la Banque)

Plateforme pour automatiser l'enquête des salariés de la Banque et produire automatiquement les Statistiques afin de faciliter la prise de décision.

### Tâches et responsabilités

- Analyser et Développer la plateforme,
- Produire des statistiques (Tableaux et Graphique),
- Effectuer des tests et de vérification qualité.

**Environnement technique :** JavaScript, REACT, MariaDB, HTML5, CSS3, Bootstrap

Yekolab

Congo-Brazzaville

Octobre - Novembre 2019

### **Projet IRSEN**

Site Internet de L'Institut National de Recherche en Sciences Exactes et Naturelles (IRSEN).

#### Tâches et responsabilités

• Mettre en place l'espace d'administration du site.

Etc...

### PRESTATAIRE / FORMATEUR

WomanCode (organisation non gouvernementale qui vise à former les jeunes femmes dans les métiers du numérique)

Congo-Brazzaville Septembre – 2022

## Tâches et responsabilités

Former les Femmes en Développement des Applications Web avec les langages (HTML5 et CSS3, Bootstrap, PHP et MySql)

C-TECH (Congo Technologie - Institut de formation qualifiante, agissant dans les domaines du conseil, de la conception et du déploiement des solutions Informatique)

Congo-Brazzaville

Janvier - 2022 à présent

## Tâches et responsabilités

Former les Etudiants en deuxième année de License en Génie Informatique, sur le Développement des Applications Web avec les langages (HTML5 et PHP)

OriAgency Sous-traitance de l'Agence Nationale de l'Aviation Civile Congo-Brazzaville

Février - Décembre 2021

### Tâches et responsabilités

Former les Hôtesses d'accueil en Informatique Bureautique (Word, Excel...), Formation en Secrétariat de Direction pendant.

Académie Digital - Centre de Formation Professionnelle Spécialisée dans les Métiers du Numérique

Congo-Brazzaville

Mars - Novembre 2021

## Tâches et responsabilités

Former les travailleurs et Etudiants en Développement des Applications web (Html, CSS, PHP, Wordpress, MySQL...).

## **CONNAISSANCES TECHNIQUE**

**Programmation :** PHP (Symfony, Laravel...), HTML5, JavaScript, REACT JS, CS

Pro. UX Turbo...

Concepts: UML, Design pattern, Orienté Objet, Agile

**Logiciels / Environnement :** IntelliJ Idea, Visual Studio Code, PhpStorm,

Bitbucket, Github

**Système d'exploitation :** Windows **Base de données :** MySql, MariaDB

### **FORMATION**

Septembre 2017

## **Développement Web**

Google Group Développeur - Brazzaville / Communauté Yekolab

*Octobre 2015 – Juillet 2017* 

## Diplôme de TSSP en Statistique et Planification

Centre d'Application de la Statistique et de la Planification (CASP).

Juillet 2014

### Baccalauréat Général (série D),

Lycée Thomas Sankara "A" de Brazzaville